臺灣高等法院高雄分院刑事判決　　　　100年度上易字第131號
上　訴　人　臺灣屏東地方法院檢察署檢察官
被　　　告　許進財
上列上訴人因被告傷害案件，不服臺灣屏東地方法院99年度易字
第1042號中華民國99年12月27日第一審判決（起訴案號：臺灣屏
東地方法院檢察署99年度偵字第7354號），提起上訴，本院判決
如下：
    主  文
原判決撤銷。
許進財傷害人之身體，累犯，處有期徒刑壹年。
    事  實
一、許進財曾犯施用第一、二級毒品各1 罪、竊盜4 罪，經臺灣
    屏東地方法院分別依序判處有期徒刑10月、4 月、7 月、1
    年、10月、4 月確定，嗣經減刑並定其應執行刑為有期徒刑
    1 年9 月確定，於民國97年8 月19日縮短刑期執行完畢。仍
    不知悔改，於99年5 月18日中午12時20分許，在臺灣屏東監
    獄第八工廠內午休時，因擅取新進獄友徐志元飲水杯供置放
    廢棄瓜子殼用，遭徐志元指責發生爭執，竟基於傷害人身體
    之單一犯意，突然出手毆打徐志元左眼一拳，其後復聽聞在
    場之林世峰、石恩宇與徐志元勸和對話，認徐志元無意息事
    ，乃承前傷害犯意，接續出手毆打徐志元之臉部及身體，將
    徐志元打倒在地，並以腳猛踹徐志元頭部，致徐志元受有左
    眼外傷性視網膜剝離、臉部撕裂傷、頭皮撕裂傷、雙側外傷
    性眼部挫傷等傷害。
二、案經徐志元訴由臺灣屏東地方法院檢察署檢察官偵查起訴。
    理  由
一、按本件被告許進財所犯刑法第277 條第1 項之傷害罪，其法
    定刑係死刑、無期徒刑、最輕本刑為3 年以上有期徒刑以外
    之罪，已經被告就被訴事實先為有罪之陳述，經審判長告知
    被告簡式審判程序之旨，並聽取當事人之意見後，依刑事訴
    訟法第364 條、第273 條之1 第1 項之規定，裁定進行簡式
    審判程序。又本件關於下列所引證人之言詞以及書證等審判
    外之陳述，依同法第273 條之2 規定，不受第159 條第1 項
    關於傳聞法則規定之限制，依法均有證據能力，合先敘明。
二、上揭犯罪事實，業據被告許進財於監獄調查、偵查、原審及
    本院審理中坦承不諱，核與告訴人徐志元告訴狀所載及於監
    獄調查、偵查、本院中指訴，暨證人即在場目擊者林世峰、
    石恩宇、劉軒佐、鄭禮均、管理員許仁興於監獄調查、偵查
    中證述之情節相符，並有告訴狀、談話紀錄、臺灣屏東監獄
    收容人內外傷紀錄表、戒護科報告、受刑人獎懲報告表、受
    傷照片、監視器翻拍照片、財團法人義大醫院診斷證明書、
    財團法人屏東基督教醫院診斷證明書、衛生署屏東醫院診斷
    證明書等在卷可稽。又針對被害人上開左眼傷害手術後病情
    ，本院函詢曾於99年6 月23日為徐志元治療左眼外傷性視網
    膜剝離復位手術之義大醫院來函稱：病患徐志元術後於99年
    9 月27日至該院眼科接受檢查時，其左眼裸視40公分辨手指
    ，矯正視力為0.2 ，有視力不良情形，但未達到刑法第10條
    所稱重傷之程度，有該院100 年3 月2 日義大醫院字第1000
    0338號函可按（本院卷第33頁），足認被告許進財前揭自白
    核與事實相符，本案事證明確，被告許進財傷害犯行堪以認
    定。
三、核被告許進財所為，係犯刑法第277 條第1 項之傷害罪。被
    告於同一時地，2 次傷害告訴人徐志元之犯行，係基於單一
    普通傷害犯意為之，應論以接續犯之單純一罪。另被告曾犯
    施用第一、二級毒品各1 罪、竊盜4 罪，經臺灣屏東地方法
    院分別依序判處有期徒刑10月、4 月、7 月、1 年、10月、
    4 月確定，嗣經減刑並定其應執行刑為有期徒刑1 年9 月確
    定，於民國97年8 月19日縮短刑期執行完畢之事實，有臺灣
    高等法院被告前案紀錄表附卷可稽，其於有期徒刑執行完畢
    後5 年以內，故意再犯本件有期徒刑以上之罪，構成累犯，
    應依刑法第47條第1 項規定加重其刑。
四、原審據以論處被告罪刑，固非無見；惟查：本件被告傷害行
    為除突然出手毆打徐志元左眼一拳，接續出手毆打徐志元之
    臉部及身體外，復將徐志元打倒在地，並以腳猛踹徐志元頭
    部，已如前述，原判決僅認定「被告出手毆打徐志元左眼一
    拳，接續出手毆打徐志元之臉部及身體」，而漏未認定其併
    將「徐志元打倒在地，並以腳猛踹徐志元頭部」之事實，容
    有疏漏；又被告在監獄工廠午休甚多受刑人在場眾目睽睽下
    ，以手、腳猛力接續攻擊完全未抵擋之新進獄友徐志元，造
    成徐志元受有左眼外傷性視網膜剝離、臉部撕裂傷、頭皮撕
    裂傷、雙側外傷性眼部挫傷等嚴重傷害，手段兇殘，且危害
    監獄就受刑人秩序之管理情節重大，事後也未賠償告訴人分
    文，原判決僅量處有期徒刑6 月，罪責難認相當，尚嫌失輕
    ，檢察官上訴意旨執此指摘原判決不當，為有理由，自應由
    本院將原判決撤銷改判。審酌被告許進財擅取新進獄友徐志
    元飲水杯當棄置廢棄物用，行為不當在先，嗣雙方言詞發生
    爭執時，竟在監獄工廠大庭廣眾下，突然出手毆打徐志元左
    眼，復認徐志元無意息事，接續出手毆打徐志元之臉部及身
    體，將徐志元打倒在地，並以腳猛踹徐志元頭部，致徐志元
    受有左眼外傷性視網膜剝離、臉部撕裂傷、頭皮撕裂傷、雙
    側外傷性眼部挫傷等傷害，手段兇殘，及嚴重危害監獄受刑
    人秩序之管理，迄今仍未與告訴人達成和解，賠償告訴人所
    受之損害，惟念其犯後坦承出手太重之傷人犯行（本院卷第
    58頁），態度尚可且表悔悟等一切情狀，爰量處如主文第2
    項所示之刑，以示懲儆。
據上論結，應依刑事訴訟法第369 條第1 項前段、第364 條、第
299 條第1 項前段，刑法第277 條第1 項，第47條第1 項、刑法
施行法第1 條之1 ，判決如主文。
本案經檢察官蔡國禎到庭執行職務。
中    華    民    國  100     年    3     月    24    日
                  刑事第七庭    審判長法  官  莊飛宗
                                      法  官  謝宏宗
                                      法  官  蔡廣昇
以上正本證明與原本無異。
不得上訴。
中    華    民    國  100     年    3     月    24    日
                                      書記官  吳福連
附錄本件判決論罪科刑法條：
中華民國刑法第277條
傷害人之身體或健康者，處3 年以下有期徒刑、拘役或1 千元以
下罰金。